# 信托贷款的核算问题

提问人：wx_5d8b95702bde 时间：2021-07-21 16:22:45
某银行通过信托公司向地产客户发放信托贷款，信托贷款已到期且无法续期，底层用款人也无力还款；于是信托公司将信托财产原状分配的方式向银行分配信托财产，并将所有债权、债务、担保权利及其他相关权益全部转让至银行。该笔信托贷款原计入债权投资核算，原路返回的话，是否应计入发放贷款和垫款核算？但是并没有正式的借据、贷款合同和贷款相关的一系列审批手续。

回答人：chenyiwei
建议尽快完善转移手续，在此基础上转入”发放贷款及垫款“核算及列报。需注意：由于信托公司一般并不承担风险，原先信托贷款期间的风险和报酬也是归属于该银行的，所以该银行在转为”发放贷款及垫款“之前应首先对该项贷款进行谨慎的减值测试和计提减值准备，然后按计提减值准备后的债权投资账面价值平移为”发放贷款及垫款“的账面余额和减值准备。